臺灣嘉義地方法院刑事判決　　　　　　　96年度簡上字第30號
上　訴　人　臺灣嘉義地方法院檢察署檢察官
被　　　告　乙○○
上列上訴人因被告違反商標法案件，不服本院簡易庭民國九十五
年十一月二十九日九十五年度嘉簡字第一四八六號第一審判決（
聲請簡易判決處刑案號：臺灣嘉義地方法院檢察署九十五年度偵
字第六九一○號），提起上訴，本院管轄之第二審合議庭判決如
下：
    主  文
原判決撤銷。
乙○○明知未得商標權人同意，於同一商品，使用相同之註冊商
標之商品而販賣，科罰金新臺幣參仟元，如易服勞役以新臺幣壹
仟元折算壹日。扣案之仿冒「高奇」牌錢包肆只均沒收。
    事  實
一、緣附圖所示之商標圖樣係美商高奇公司（下稱高奇公司）依
    法向經濟部智慧財產局申請註冊取得商標專用權，專供使用
    於手提包、錢包、背包、皮夾、皮包、零錢包等商品，其商
    標之專用期間自民國九十一年十二月一日起至一百零一年十
    一月三十日止。乙○○明知其於九十五年八月二十日，在嘉
    義市○○路「家樂福夜市」，以每個新臺幣（下同）十二元
    價格，向真實年籍姓名均不詳之人所購得其上使用如附圖所
    示商標圖樣之「高奇」牌錢包四個，係非高奇公司自行或授
    權生產之仿冒品，竟意圖日後轉售營利，予以販入。嗣於九
    十五年八月二十六日中午十二時許，乙○○在嘉義市○區○
    ○路七六四號前所設攤位上陳列上開仿冒商品，欲以每個五
    十元價格售與不特定人，尚未賣出，即為警方當場查獲，並
    扣得仿冒之「高奇」牌錢包四個。
二、案經高奇公司訴由嘉義市警察局第一分局報告臺灣嘉義地方
    法院檢察署檢察官偵查後聲請以簡易判決處刑。
    理  由
一、本件被告乙○○未於言詞辯論終結前對於警訊調查筆錄、搜
    索扣押筆錄、扣押物品目錄表、鑑定報告書、估價表、商標
    註冊證、前案紀錄等傳聞證據之證據能力有所異議。因被告
    於本院審理時已坦承犯罪，自白且與前開傳聞證據內容相符
    ，該等證據又無顯不可信之情況，本院審酌予以採納之，無
    礙被告程序上之彈劾詰問權利，認前開傳聞證據合於刑事訴
    訟法第一百五十九條之四、之五等規定，因而具備證據能力
    ，此先敘明之。
二、訊據被告對於事實欄所記載之事實坦承不諱（本審卷第二十
    九頁審判筆錄），核與其於警訊時陳述相符（警卷第三頁至
    第五頁調查筆錄），並據告訴代理人甲○○指訴綦詳（警卷
    第六頁至第七頁調查筆錄），復有卷附鑑定報告書、估價表
    、商標註冊證等（警卷第十五頁、第十六頁、第十九頁），
    以及扣案之仿冒「高奇」牌錢包四只可證。從而，被告前開
    自白與事實相符，事證明確，其犯行堪以認定。
三、核被告所為，係違犯商標法第八十二條之明知未得商標權人
    同意，於同一商品，使用相同之註冊商標之商品而販賣罪。
    原審予以論罪科刑，固非無見，惟查，「藥物藥商管理法第
    七十三條第一項所謂販賣，係指明知其為偽藥或禁藥，意圖
    販賣而有販入或賣出之行為而言，其販入及賣出之行為，不
    必二者兼備，有一即屬成立。」；「所謂販賣行為，並不以
    販入之後復行賣出為要件，祇要以營利為目的，將禁藥購入
    或賣出，有一於此，其犯罪即為完成。」；「販賣鴉片罪，
    並不以販入之後復行賣出為構成要件，倘使以營利為目的將
    鴉片購入或將鴉片賣出，有一於此，其犯罪即經完成，均不
    得視為未遂。」均據最高法院六十八年台上字第六○六號、
    六十七年台上字第二五○○號、二十五年非字第一二三號判
    例解釋在案。本件被告自承，其以每個仿冒錢包十二元價格
    購入時即有日後轉賣出售之意（警卷第四頁調查筆錄），嗣
    後果以每個五十元價格陳列貨架，該被告顯然於販入之際已
    具備賺取差價之營利意圖，雖日後設攤陳列仿冒商品尚未售
    出即為警方查獲，然依前開判例意旨，仍無解於「販賣」之
    構成，原審認為被告僅成立「意圖販賣而陳列」罪名，容有
    誤會，檢察官執此上訴，為有理由，自應由本院撤銷原判決
    並自為判決。
四、爰依被告之自白（本審卷第三十三頁）及臺灣嘉義地方法院
    檢察署刑案資料查註紀錄表、臺灣高等法院被告前案紀錄表
    之記載（偵查前案卷宗，本審卷第十一頁），審酌被告貪圖
    利得而犯罪之動機及目的；犯罪時未受明顯刺激；設擺販賣
    仿冒商品之手段；未有前科之素行；高職畢業之智識程度；
    已婚，育有二子，現擺設地攤維生之生活狀況；事後仍未與
    告訴人和解；所販賣仿冒商品客觀上價值約八千元之危害；
    坦承犯行，態度良好等一切情狀，量處如主文如所示之罰金
    ，並諭知易服勞役之折算標準。至扣案之仿冒「高奇」牌錢
    包四只，係被告違犯商標法第八十二條之罪所販賣之商品，
    不問屬於犯人與否，應依同法第八十三條宣告沒收之。
據上論結，應依刑事訴訟法第四百五十五條之一第一項、第三項
、第三百六十九條第一項前段、第三百六十四條、第二百九十九
條第一項前段，商標法第八十二條、第八十三條，刑法第十一條
前段、第四十二條第三項前段，判決如主文。
本案經檢察官陳慧玲到庭執行職務。
中　　華　　民　　國　　96　　年　　3 　　月　　30　　日
                      刑事第五庭審判長　法　官  林信旭
                                        法　官  洪嘉蘭
                                        法　官  張道周
上列正本證明與原本無異。
本件不得上訴。
中　　華　　民　　國　　96　　年　　3 　　月　　30　　日
                                        書記官  黃意雯
附錄本判決論罪之全文
商標法第八十一條第一款
未得商標權人或團體商標權人同意，有下列情形之一者，處三年
以下有期徒刑、拘役或科或併科新臺幣二十萬元以下罰金：
  一、於同一商品或服務，使用相同之註冊商標或團體商標者。
商標法第八十二條
明知為前條商品而販賣、意圖販賣而陳列、輸出或輸入者，處一
年以下有期徒刑、拘役或科或併科新臺幣五萬元以下罰金。
附圖
